臺灣士林地方法院交通事件裁定　　　 　96年度交聲字第846號
原處分機關　臺北市交通事件裁決所
異　議　人
即受處分人　甲○○
上列受處分人因違反道路交通管理處罰條例案件，對於臺北市交
通事件裁決所民國96年7 月24日所為之處分（原處分案號：北市
裁二字第裁22-AEW026734號），聲明異議，本院裁定如下：
    主  文
異議駁回。
    理  由
一、按汽車駕駛人停車時，於身心障礙專用停車位違規停車者，
    處新臺幣（下同）600 元以上1,200 元以下罰鍰，並應以最
    高額處罰之，道路交通管理處罰條例第56條第1 項第10款、
    第4 項分別定有明文。
二、原處分意旨略以：異議人甲○○所有車號BV-6020 號自用小
    客車，於民國96年6 月30日上午9 時59分許，在臺北市○○
    街處，經警舉發「於身心障礙專用停車位違規停車」之違規
    ，依道路交通管理處罰條例第56條第1 項第10款規定，裁處
    異議人罰鍰1,200 元等語。
三、異議意旨略以：異議人確有將身心障礙停車識別證放置於前
    擋風玻璃外，然滑掉落於前置腳踏墊外，以致交通勤務人員
    未見識別證而開立罰單云云。
四、經查，異議人甲○○固不否認於前揭時、地，將其所有之車
    牌號碼BV-6020 號自用小客車，停放在身心障礙專用停車位
    內，經警舉發違規停車等情，惟以前揭情詞置辯。然使用身
    心障礙者專用停車位者，除掛有專用牌照之車輛外，應將專
    用停車位識別證置於汽車擋風玻璃明顯處或黏貼於機車車首
    ，以供查核檢驗；違規佔用路邊停車場專用停車位者，由交
    通勤務警察、依法令執行交通稽查任務人員或交通助理人員
    依道路交通管理處罰條例第56條規定辦理，身心障礙者保護
    法第48條第2 項授權行政機關訂定之身心障礙者專用停車位
    設置管理辦法第9 條、第14條第1 項規定甚詳。行政機關為
    照顧弱勢之身心障礙者，而規劃身心障礙專用車位提供身心
    障礙者使用，使用者自應遵守行政機關訂定之使用規則，將
    專用停車位識別證置於汽車擋風玻璃明顯處或黏貼於機車車
    首，以供查核檢驗，避免非身心障礙者佔用該等停車位，導
    致真正之身心障礙者之權利遭侵害，為主管機關必要之管理
    措施，此與道路交通管理處罰條例第14條第2 款及第25條第
    3 款規定駕駛人應隨車攜帶行車執照及駕駛執照之立意相同
    。從而，汽車駕駛人縱使身分上符合將車輛停放於身心障礙
    者專用停車位之規定，惟如其未依規定將專用停車識別證放
    置於車內擋風玻璃明顯處時，仍係違反上開管制規定，而得
    為員警舉發。本件異議人於前述時、地將上開自用小客車停
    放於身心障礙者專用停車位時，並未依規定將專用停車位識
    別證置於汽車擋風玻璃明顯處，以供查核檢驗，此為異議人
    於聲明異議狀內所自承，揆諸上開說明，異議人確有本件違
    規停車之事實已臻明確。至於異議人辯稱其有將身心障礙停
    車識別證放置於前擋風玻璃外，然掉落於前置腳踏墊外等情
    ，縱認屬實，亦不足採。
五、綜上所述，異議人所有上開車輛確有於前揭時、地，於身心
    障礙專用停車位違規停車之違規行為，從而原處分機關依道
    路交通管理處罰條例第56條第1 項第10款之規定，裁處異議
    人罰鍰1,200 元，核無違誤，本件異議人之異議為無理由，
    自應將其異議駁回。
據上論斷，應依道路交通案件處理辦法第19條，裁定如主文。
中　　華　　民　　國　　96　　年　　8 　　月　　28　　日
                  交通法庭法  官    許碧惠
以上正本證明與原本無異。
如不服本裁定，應於裁定送達後5 日內，向本院提出抗告狀。
                          書記官    徐仁豐
中　　華　　民　　國　　96　　年　　8 　　月　　28　　日
